【裁判字號】    97,訴,3476
【裁判日期】    970918
【裁判案由】    毒品危害防制條例
【裁判全文】
臺灣臺中地方法院刑事判決              97年度訴字第3476號
公  訴  人  臺灣臺中地方法院檢察署檢察官
被      告  甲○○
                    (現於臺灣臺中監獄臺中分監執行中)
指定辯護人  本院公設辯護人  丙○○
上列被告因毒品危害防制條例案件，經檢察官提起公訴（97年度
毒偵字第3998號）後聲請改依協商程序而為判決，本院判決如下
：
    主    文
甲○○施用第一級毒品，累犯，處有期徒刑拾壹月，扣案之注射
針筒壹支沒收。
    犯罪事實及理由
一、本件犯罪事實及證據，除犯罪事實欄一第十行「於97年4月6
    日回溯前4日內某時，在不詳地點」補充更正為「於97年4
    月6日下午5、6時許，在臺中縣大里市○○里○○路○段191
    號其住處內，以將第一級毒品海洛因摻水，再以其所有之針
    筒一支注射身體血管之方式」；第十二行「並扣得注射針筒
    1支」補充更正為「並扣得上開其所有之針筒1支」；證據部
    分補充「被告於本院行準備程序時之自白」外，餘均引用檢
    察官起訴書之記載（如附件）。
二、本件經檢察官與被告於審判外達成協商之合意且被告已認罪
    ，其合意內容為：被告願受有期徒刑十一月，扣案之注射針
    筒一支沒收之宣告。經查，上開協商合意並無刑事訴訟法第
    四百五十五條之四第一項所列情形之一，檢察官聲請改依協
    商程序而為判決，本院爰不經言詞辯論，於協商合意範圍內
    為協商判決，合予敘明。
三、應適用之法條：刑事訴訟法第四百五十五條之四第二項、第
    四百五十五條之八、第四百五十四條第二項，毒品危害防制
    條例第十條第一項，刑法第十一條前段、第四十七條第一項
    、第三十八條第一項第二款。
四、本判決除有刑事訴訟法第四百五十五條之四第一項第一款、
    第二款、第四款、第六款、第七款所定情形之一，或違反同
    條第二項規定者外，不得上訴。
五、如不服本件判決，得自收受判決送達之日起十日內，向本院
    提出上訴書狀，上訴於第二審法院。
中    華    民    國    97    年    9     月    18    日
                     臺灣臺中地方法院刑事第十七庭
                         法  官  江  奇  峰
上正本證明與原本無異。
                         書記官  江  慧  貞
中    華    民    國    97    年    9     月    18    日
附錄論罪科刑法條：
毒品危害防制條例第10條第1項：
施用第一級毒品者，處六月以上五年以下有期徒刑。
附件
臺灣臺中地方法院檢察署檢察官起訴書                  慎股
                                    97年度毒偵字第3998號
    被      告  甲○○  男  30歲（民國○○年○月○○日生）
                        住臺中縣大里市○○里○○路○段191
                        號
                        （另案在臺灣臺中監獄臺中分監執行
                        中）
                        國民身分證統一編號：Ｚ000000000號
上列被告因違反毒品危害防制條例案件，業經偵查終結，認應提
起公訴，茲敘述犯罪事實、證據並所犯法條如下：
        犯罪事實
一、甲○○前因施用毒品案件，經觀察、勒戒後，認無繼續施用
    毒品之傾向，於民國92年3月24日釋放，並由本署檢察官以
    92年度毒偵字第170號為不起訴處分確定。又因施用毒品案
    件，經臺灣臺中地方法院以93年度訴字第3190號判決，判處
    有期徒刑7月確定，於94年6月24日執行完畢。再因施用毒品
    案件，經臺灣臺中地方法院分別以95年度訴字第708號判決
    、95年度訴字第2515號判決，判處有期徒刑9月、8月、4月
    確定，合併定應執行刑及減刑為有期徒刑9月確定，於96年7
    月16日執行完畢。詎猶不知悔改，復基於施用第一級毒品之
    犯意，於97年4月6日回溯前4日內某時，在不詳地點，施用
    第一級毒品海洛因1次。嗣於97年4月6日20時30分許，在臺
    中縣大里市○○路168號前為警查獲，並扣得注射針筒1支。
    並經其同意，於同日21時10分許，在警局接受尿液採驗，結
    果呈毒品可待因、嗎啡陽性反應，而得悉上情。
二、案經臺中市警察局第三分局報告偵辦。
        證據並所犯法條
一、訊據被告甲○○於偵查中矢口否認上揭犯行，辯稱：伊記不
    起來何時施用毒品海洛因等語。惟查，被告經警採其尿液送
    驗結果，呈毒品可待因、嗎啡陽性反應，有中山醫學大學附
    設醫院檢驗科藥物檢測中心尿液檢驗報告1紙附卷可稽，足
    認被告於採尿日即97年4月6日21時10分許回溯前4日內某時
    ，確有施用第一級毒品海洛因之情事。此外，並有注射針筒
    1支扣案可證，復有全國施用毒品紀錄表1份在卷可佐。事證
    明確，被告犯行堪予認定。
二、核被告所為，係犯毒品危害防制條例第10條第1項之施用第
    一級毒品罪嫌。又被告前經法院判處有期徒刑執行完畢，有
    本署刑案資料查註紀錄表1份在卷可參。其於5年內故意再犯
    本件有期徒刑以上之罪，為累犯，請依刑法第47條第1項規
    定，加重其刑。扣案之注射針筒1支，請依法宣告沒收。
三、依毒品危害防制條例第23條第2項、刑事訴訟法第251條第1
    項提起公訴。
    此    致
臺灣臺中地方法院
中    華    民    國    97    年    8     月    13    日
                        檢察官  乙  ○  ○
本件正本證明與原本無異
中    華    民    國    97    年    8     月    19    日
                        書記官  林  建  宏
所犯法條：
毒品危害防制條例第10條第1項
施用第一級毒品者，處 6 月以上 5 年以下有期徒刑。


司法院資訊處製作；財團法人民間司法改革基金會備份。
